# 请教陈版主关于接收资产计提减值的问题

提问人：chiy1992 时间：2022-10-26 12:04:41
陈版主，您好，关于企业接收的备用发电机组资产，接收时计入资本公积科目，请问一下在什么情况下这些备用发电机组的减值可以冲减资本公积呢？谢谢

回答人：chenyiwei
首先，在接收资产时，就需要谨慎测算其可收回金额，如果可收回金额低于原转出方账面价值的，则入账价值应按照可收回金额。也就是接收时点上已存在的减值是可以冲减资本公积的。
在接收后发生的减值，只能计入资产减值损失处理，不能再冲减资本公积。